【裁判字號】    98,家聲,14
【裁判日期】    980227
【裁判案由】    准予標售被繼承人遺產
【裁判全文】
臺灣臺南地方法院家事裁定              98年度家聲字第14號
聲  請  人  行政院國軍退除役官兵輔導委員會臺南市榮民服務
            處
法定代理人  乙○○
上列聲請人聲請變賣被繼承人甲○○遺產事件，本院裁定如下：
    主      文
被繼承人甲○○所有如附表所示之不動產，准聲請人依市價變賣
。
聲請費用由被繼承人甲○○遺產負擔。
    理      由
一、按被繼承人在臺灣地區之遺產，由大陸地區人民依法繼承者
    ，其所得財產總額，每人不得逾新臺幣200萬元。超過部分
    ，歸屬臺灣地區同為繼承之人；臺灣地區無同為繼承之人者
    ，歸屬臺灣地區後順序之繼承人；臺灣地區無繼承人者，歸
    屬國庫；第1項遺產中，有以不動產為標的者，應將大陸地
    區繼承人之繼承權利折算為價額；現役軍人或退除役官兵死
    亡而無繼承人，繼承人之有無不明或繼承人因故不能掌理遺
    產者，由主管機關管理其遺產；第1項遺產管理辦法，由國
    防部及行政院國軍退除役官兵輔導委員會分別擬訂，報請行
    政院核定後發布之，臺灣地區與大陸地區人民關係條例第67
    條第1項、第4項前段、及68條第1項、第3項著有規定。次按
    遺產管理人為清償債權、交付遺贈物或移交遺產給中國大陸
    繼承人，有變賣遺產之必要者，應聲請法院許可後辦理，退
    除役官兵死亡無人繼承遺產管理辦法第8條之1第1項亦有規
    定。
二、本件聲請意旨略以：
(一)聲請人為被繼承人甲○○之遺產管理人，經聲請鈞院以93年度
  家催字第75號公示催告被繼承人在台之繼承人、債權人及受遺
  贈人於公告最後登載新聞紙之日起1年2個月內承認繼承，報明
  債權及願受遺贈與否之聲明，聲請人已將公告內容刊載於93年
  4月16日之青年日報第13版並呈報於鈞院備查，上開公告期限
  已經屆滿。
(二)因被繼承人於大陸地區繼承人林維真聲明表示繼承，為此狀請
  鈞院裁定准予將被繼承人所有之不動產變賣標售，並將標售之
  價款依規定俾其大陸親屬繼承，爰請求將被繼承人甲○○所遺
  有坐落台南市○○段252之9地號，土地面積513平方公尺、權
  利範圍10000分之431，及臺南市○區○○里○○鄰○○路299 巷
  9弄20之2號，房屋面積82.44平方公尺、權利範圍全部標售准
  予備查。至程序費及相關費用則依「退除役官兵無人繼承遺產
  管理辦法」第8條之規定在其遺產項下支付。
三、經查本件聲請人為被繼承人甲○○之遺產管理人，其主張上
    情，有聲請人提出之本院93年度家催字第75號民事裁定確定
    證明書、土地 (建物)登記第一類謄本、遺產稅免稅證明書
    (均影本)為證，並經本院依職權調閱本院93年度家催字第75
    號、96年度聲繼字第4號卷核閱無誤，自均堪信為真實。則
    聲請人為移交遺產予大陸地區繼承人，確有變賣遺產之必要
    ，依前開規定，其聲請准予拍賣遺產，核無不合，應予准許
    。
四、依非訟事件法第157條，裁定如主文。
中    華    民    國    98    年    2     月    27    日
                  家事法庭   法  官  林富郎
以上正本證明與原本無異。
如不服本裁定應於送達後10日內向本院提出抗告狀（附具繕本）
，並應繳納抗告費新台幣1000元。
中    華    民    國    98    年    2     月    27    日
                             書記官  劉毓如
附表：
編號1.臺南市○區○○段252之9土地，土地面積513平方公尺、
      持分10000分之431
編號2.臺南市○區○○里○○路299巷9弄20之2號建物、持分全
      部


司法院資訊處製作；財團法人民間司法改革基金會備份。
